# Andrés Humberto Tique Cifuentes

QA Engineer



### Perfil

Email ahtique86@outlook.com

**Teléfono** 3133109631

#### **Habilidades**

Capacidad de aprendizaje

Pruebas funcionales

Pruebas manuales

Pruebas automatizadas

Pruebas de ciclo de vida de software

Calidad de software

Habilidad con lenguajes Java

**UFT** One

Selenium WebDriver

Creación y manipulación de bases de datos

Redacción de informes y documentación técnica

Trabajo en equipo

Ética profesional

Atención al detalle

Ingeniero de Sistemas con 7 años de experiencia en aseguramiento de calidad y sólida experiencia en diseño y ejecución de pruebas funcionales, de rendimiento y de usabilidad. Experto en automatización de pruebas con UFT One y Selenium, desarrollando scripts eficientes y mantenibles. Mis habilidades en Java y mi conocimiento de metodologías ágiles me permiten colaborar de manera efectiva con equipos multidisciplinarios. Busco una oportunidad para contribuir al éxito de un equipo de desarrollo de software de alta performance.

Bogotá D.C.

## **Experiencia laboral**

2023-02

#### Consultor

- 2024-06

Active IT Consulting S.A.S., Bogotá

- Automatización de pruebas de regresión
- Desarrollo de scripts de pruebas automatizadas en diferentes clientes
- Configuración del entorno de pruebas
- Ejecución de pruebas automatizadas
- Análisis de resultados y propuesta de mejoras
- · Mantenimiento de scripts
- Identificación de procesos propensos a automatizar en los diferentes clientes
- Evaluación de herramientas de automatización en los casos de ser necesarios

2020-09

#### **Solution Consultant III**

- 2023-02

Sophos Solutions LATAM, Bogotá

- Diseño de casos de prueba, procedimientos y automatización de procesos
- Análisis de los requisitos de software y participación en su definición
- Redacción de informes sobre los problemas y mejoras del producto final
- Ejecución de pruebas manuales y automatizadas para las pruebas funcionales y no funcionales
- Detección y monitorización del estado y la evolución de los errores de las aplicaciones
- · Creación de scripts de automatización de procesos
- Mantenimiento de scripts de automatización de procesos
- Monitorización de ejecución de casos de prueba automatizados y socialización de los mismos

2016-11

#### **Analista**

- 2020-05

Accenture Ltda, Bogotá

- Analista de Pruebas Funcionales
- Ingeniero de Pruebas de Software
- · Arquitecto de pruebas
- Pruebas ágiles
- Pruebas de aplicaciones móviles y web
- Automatización de pruebas de aplicaciones móviles y web
- Planicación, creación ejecución de casos de prueba

2011-05 - 2016-04

#### Auxiliar de Bases de Datos

04

Coldelivery S.A.S, Bogotá

Digitador

## Capacidad analítica

# **Idiomas**

Inglés



# Educación

2023-01 - 2024-10	Ingeniería de Sistemas Corporación Unificada de Educación Superior - CUN, Bogotá
2020-01 - 2022-01	<b>Tecnólogo en Sistemas</b> Corporación Unificada de Educación Superior - CUN, Bogotá
2018-01 - 2019-01	<b>Técnico Profesional en Sistemas</b> Corporación Unificada de Educación Superior - CUN, Bogotá
2013-01 - 2015-01	Tecnólogo en Análisis y Desarrollo de Sistemas de Información Servicio Nacional de Aprendizaje (SENA), Bogotá
2023-08 - 2023-11	Diplomado en automatización de procesos industriales Corporación Unificada de Educación Superior - CUN, Bogotá